## Title
## 此处略去500字

## overall statistics

```{r echo=FALSE}
setwd('~/Documents/projects/git/hupufyt/')
d<-read.table(file='./summary/data.txt',stringsAsFactors=FALSE)
author_cnt<-sort(table(d$author),decreasing=T)
```

这里的数据一共收录了12949篇文章，当时收集的时候主要是根据文章的加色来简单判断的，所以其中难免存在一些多余或者是遗漏（特别是早期的一些文章加色上还没有十分统一)，但我想信这对总体的数据影响还属于可以接受的程度。

### 一些事实

* 这里收录的最早的一篇文章 [资源集束器][first],其实这个并不是翻译帖子，不过当时也被加了蓝色，所以就被收进来了。

[first]: http//bbs.hupu.com/48786.html   

* 12949篇帖子一共有1947个ID,平均每个id发帖6.65篇,标准差为10.74101,可以看出其实产量水平的差异还是很大的。

* 在所有的id中，发帖前十的十大id是：

```{r echo=FALSE,results='asis',warning=FALSE,echo=FALSE}
x=author_cnt[1:10]
top10<-cbind(names(x),as.vector(x))
colnames(top10)<-c('id','作品数')
library(hwriter)
cat(hwrite(top10, col.names=T, border=1))
barplot(as.numeric(top10[,2]),main="Top 10 译者",names.arg=top10[,1],col=rainbow(10),cex.names=0.68,las=2)
```

* 前100名的译者一共翻译了4387篇帖子，占到了全部作品的33.88%，超过了1/3, 和著名的2/8定律相比，前20%的译者翻译了8752篇，占到全部帖子的66%

* 时间跨度最长的译者是：
LAL 他的第一篇译作可以追溯到2005年，而他在2012年依然还曾经有过作品产出，是所有译者里面时间跨度最长（单以发帖而论）

* 单月翻译产出的最高记录是： 2008年8月份的 rayallen9 贡献了45篇作品

* 历年翻译作品冠军
```{r echo=FALSE,results='asis',warning=FALSE,echo=FALSE}
tmp=d[,c(3,6)]
x1=apply(table(tmp),1,which.max)
x2=apply(table(tmp),1,max)
x3=colnames(table(tmp))
author_by_y=cbind(x3[x1],x2)
colnames(author_by_y)=c('id','作品数')
cat(hwrite(author_by_y, col.names=T, border=1))
```

* 月度数据的趋势图

```{r echo=FALSE}
 plot(1:12,table(d$month),type='o')
 
```

* 年度数据的图

```{r echo=FALSE}
plot(1:9,table(d$year),type='o')
plot(1:31,table(d$day),type='o')
```

* 每个月产出最高最低的一天,比较平均，不显著，星期的？数据可能会比较有意思

* 标题最长的
Berry Tramel: 续约 Kevin Durant 可以使Sam Presti 继续留在俄城
http://bbs.hupu.com/1414959.html


* author_cnt 的气泡图

* 动态页面

* timeline
